臺灣臺中地方法院交通事件裁定　　　　 96年度交聲字第175號
原處分機關　交通部公路總局臺中區監理所
聲明異議人　甲○○
即受處分人
上列受處分人因違反道路交通管理處罰條例案件，對於交通部公
路總局臺中區監理所中華民國96年1月26日所為之處分（中監違
字第裁60－ZI0000000號裁決書），聲明異議，本院裁定如下：
    主    文
異議駁回。
    理    由
一、聲明異議意旨略以：(一)事件發生當時，聲明異議人即受處
    分人 (下稱受處分人)正行駛於大貨車後方，且未見員警手
    持測速槍進行測速動作，並曾當場異議。(二)本件開單地點
    為國三高速公路南下三一二. 五K，而警告標示設於國三高
    速公路三○七. 九K，明顯違反道路交通管理處罰條例第七
    條之二第二項第九款規定，若如此還能裁罰，則法令是否僅
    為參用，員警執法全憑個人心證云云。
二、按汽車行駛於高速公路、快速公路或設站管制之道路，不遵
    使用限制、禁止、行車管制及管理事項之管制規則而有行車
    速度超過規定之最高速限或低於規定之最低速限之行為者，
    處汽車駕駛人新臺幣三千元以上六千元以下罰鍰，道路交通
    管理處罰條例第三十三條第一項第一款有明文規定；又違反
    前開規定，並依同條例第六十三條第一項第一款規定，記違
    規點數一點。經查：
(一)異議人於民國九十五年十二月八日十時五十二分許，在國道
    三號三一二公里南處，因「行速一二三公里，超過限速十三
    公里 (雷射槍測距二四四. 二公尺)」違規，經國道公路警
    察局第八警察隊依違反道路交通管理處罰條例第三十三條規
    定當場舉發，異議人於期限內到案申訴，原處分機關遂以前
    揭裁決書裁處罰鍰三千元等節，業據證人即舉發本件交通違
    規之警察魏志強到庭結證明確，並有內政部警政署國道公路
    警察局第八警察隊公警交八字第○九五○八七二六○○號函
    、內政部警政署國道公路警察局第八警察隊ZI000000
    0號舉發違反道路交通管理事件通知單及上開裁決書影本各
    一份在可稽。
(二)按汽車駕駛人之行為有下列情形之一，當場不能或不宜攔截
    製單舉發者，得逕行舉發：(七)經以科學儀器取得證據資料
    證明其行為違規；前項第七款之科學儀器應採固定式，並定
    期於網站公布其設置地點。但汽車駕駛人之行為屬行車速度
    超過規定之最高速限或低於規定之最低速限者，不在此限；
    對於行車速度超過規定之最高速限或低於規定之最低速限之
    違規行為，採用固定或非固定式科學儀器取得證據資料證明
    者，於一般道路須至少於一百公尺，於高速公路、快速公路
    須「至少」於三百公尺前，明顯標示之，道路交通管理處罰
    條例第七條之二第一、二、三項定有明文。本件受處分人雖
    以上開情詞置辯，然查：
證人魏志強於本院訊問時已結證：「 (當初測速時，受處分人
  前面有無車子？)這部份不記得了。」、「 (本案測出之時速
  是否確定為受處分人車子的時速？)是的，非常確定。」、「
  (受處分人的車子前面有車子，會不會影響受測人車子的速度
  的測速正確性？)不會，除非受測人的車子完全被其他車輛遮
  到，否則只要看得到受處分人車子就可以測速。」、「(有無
  攔下受處分人？)有，並也有拿測速器上的測速結果給受處分
  人看。」、「 (本案測速器在本件舉發之前最近一次校正時間
  為何時？)庭呈校正時間資料附卷，測速器校正結果都正常。
  」、「 (本件測速地點之前有無標示測速警示？)在三○七.
  九公里處有測速警告標示，距離我們本案測速地點大約差四.
  六公里。」、「 (本件為何選在該地點測速？)因為該地為避
  車彎，為了維護自己及用路人安全，所以選擇該處測速。」、
  「(如果照受處分人所述，會不會影響測速正確性？)不會，只
  要可以看到受處分人整部車子，儀器就可以測速。」、「..
  違規單上面也有記載測距，所以 (我)才會走出來攔違規車輛
  。」等語明確，且值勤員警與受處分人素不相識，素無嫌隙，
  當無甘冒觸犯偽證罪責，蓄意構詞誣陷之理，其於具結後所為
  之證述已足擔保其真實性及憑信性。再高速公路車輛川流不息
  ，員警執勤有其一定之危險性，倘非受處分人確有違規情事，
  員警當無任意攔停受處分人，復提示雷達測速器之數據予受處
  分人觀覽之必要，故證人魏自強之證言堪以採信。而受處分人
  既未就執勤員警之舉發有誤提出相關證據以供本院調查，復查
  無何證據足資證明舉發員警有捏造事實違法取締之情事，是本
  件受處分人之違規行為，自堪認定。
再揆諸道路交通管理處罰條例第七條之二第三項係規定「『至
  少』於三百公尺前，明顯標示之」，本件測速標示距離實施測
  速地點顯已逾三百公尺，此為受處分人所是認，又本院斟酌警
  察係為維護自己及用路人安全，故選擇距離測速標示約四. 六
  公里之上開地點即避車彎測速，業經證人魏自強到庭結證明確
  ，則警察選擇在該處測速，尚在合理範圍之內，難認有何恣意
  情形。
(三)從而，受處分人既確有前揭交通違規行為，並於限期內到案
    申訴，則原處分機關援引首揭規定，裁處受處分人最輕罰鍰
    三千元，並記違規點數一點，並無不當，本件異議為無理由
    ，應予駁回。
三、據上論斷，應依道路交通案件處理辦法第十九條，裁定如主
    文。
中　　華　　民　　國　　96　　年　　5 　　月　　7 　　日
                  　　交通法庭  法  官  江  奇  峰
上正本證明與原本無異。
如不服本裁定應於送達後五日內向本院提出抗告狀。
                                書記官  江  慧  貞
中　　華　　民　　國　　96　　年　　5 　　月　　7 　　日
